【裁判字號】    89,交訴,139
【裁判日期】    891212
【裁判案由】    業務過失致死
【裁判全文】
臺灣屏東地方法院刑事判決                        八十九年度交訴字第一三九號
    公  訴  人  臺灣屏東地方法院檢察署檢察官
    被      告  甲○○
右列被告因業務過失致死案件，經檢察官提起公訴（八十九年度偵字第二七一○號）
，本院判決如左：
    主  文
甲○○從事業務之人，因業務上之過失致人於死，處有期徒刑月。
    事  實
一、甲○○係宏岳建機股份有限公司（以下簡稱宏岳公司）營業攪拌式大貨車之司機
    ，為從事駕駛業務之人；於民國八十八年十月一日十二時五十三分許，駕駛宏岳
    公司所有之車牌號碼：Ｓ三－六七一號營業攪拌式大貨車，沿台二十四線（路寬
    五公尺）由屏東縣霧台鄉吉露村往霧台村方向行駛，明知汽車駕駛人在未劃標線
    之道路應靠右行駛車輛，詎甲○○竟未遵守上開交通規則，於行駛至該路段霧台
    鄉霧台村中山巷八十四號右前方約二十公尺處時，即於道路寬僅五公尺之該路段
    中央行駛上開營業攪拌式大貨車，適有乙○○駕駛車牌號碼：Ｄ七－四四二七號
    自小客車，搭載麥阿黎、杜菊花、杜月花等人，靠右行駛至上處地點，甲○○即
    因煞車不及致二車左側對撞，麥阿黎因而受有心臟破裂併休克及缺氧性腦病變等
    重傷害，延至同年月二十一日二十二時四十五分許併發菌血症不治死亡，乙○○
    則受有頭部外傷併臉部挫傷、胸部挫傷等傷害；甲○○於肇事後即託村民巴德忠
    報警處理，於偵查機關未發現犯罪事實前自首而接受裁判。
二、案經乙○○訴由屏東縣警察局里港分局報告臺灣屏東地方法院檢察署檢察官偵查
    起訴。
    理  由
一、訊據被告甲○○於警、偵訊中及本院審理時，固承認有於右開時、地駕車肇禍，
    致麥阿黎送醫後仍不治死亡、告訴人乙○○受有傷害之事實，惟仍矢口否認有何
    業務過失犯行，辯稱：伊時速只有十至二十公里，於該路段小彎下坡前二十公尺
    看到告訴人乙○○之車，伊就按喇叭、踩煞車，若告訴人有減速就不會發生車禍
    云云。經查：被告上開犯罪事實，業據告訴人乙○○於警、偵訊中及本院審理時
    指訴甚詳，並有道路交通事故調查報告表及現場圖一紙附於警卷可稽，又被害人
    麥阿黎因而受有心臟破裂併休克及缺氧性腦病變等重傷害，延至同年月二十一日
    二十二時四十五分許併發菌血症不治死亡之事實，亦據證人孔令璋即被害人麥阿
    黎主治之屏東基督教醫院醫師，於偵查中證述：被害人麥阿黎最直接之死因為車
    禍時心臟破裂引發敗血症心律不整等語明確（詳偵查卷第十六頁）。次查，汽車
    駕駛人在未劃標線之道路應靠右行駛車輛，並應注意車前狀況，隨時採取必要之
    安全措施，道路交通安全規則第九十四條第三項、第九十五條分別定有明文；參
    以道路交通事故調查報告表現場圖所示，上開肇事路段路寬僅五公尺，而肇事時
    被告之上開大貨車寬約二點三公尺、右側前段距路邊線一點八公尺、左側距路邊
    線一點九公尺，則被告駕駛上開大貨車未靠右行駛顯為肇事主因，此有台灣省高
    屏澎區車輛行車事故鑑定委員會鑑定亦同此認定之意見書一份附卷可參（詳偵查
    卷第二十頁至第二十二頁）；是被告駕車行經上揭肇事路段時，本應注意依前述
    道路交通安全規則規定行車以策安全，且依當時之情況，又無不能注意之情事，
    乃竟疏未注意而於道路中央行車以致肇事，被告之行為自應認為有過失，且被害
    人麥阿黎亦確因而死亡、告訴人亦確因而受有傷害，顯見被告之過失與被害人之
    死亡、告訴人之受傷間存有相當之因果關係；被告所辯上開各語顯係卸責之詞，
    要無足採。此外，復有被害人麥阿黎之死亡證明書（偵查卷第十一頁）、告訴人
    乙○○之受傷診斷證明書（警卷第六頁）可資佐證；事證明確，被告上揭業務上
    過失致人於死、過失傷害犯行洵堪認定，應予依法論科。
二、查被告甲○○係宏岳公司營業攪拌式大貨車之司機，為從事駕駛業務之人，此據
    被告於警訊中自承屬實；故核被告甲○○所為，係犯刑法第二百七十六條第二項
    之業務上過失致人於死罪、第二百八十四條第二項前段之業務上過失傷害罪。被
    告之一業務過失行為，同時致被害人麥阿黎死亡、告訴人乙○○受傷，為想像競
    合犯，應依刑法第五十五條之規定從一重之業務上過失致人於死罪處罰。又被告
    於肇事後即託村民巴德忠報警處理，於有偵查權限之機關未發覺犯罪事實前自首
    而接受裁判，有證人巴德忠警訊筆錄（本院卷第七頁）、道路交通事故調查報告
    表中報案人欄載明係巴德忠報案可查，應依刑法第六十二條前段自首之規定，減
    輕其刑。爰審酌被告犯後雖矢口否認涉有過失責任，然已與被害人麥阿黎之家屬
    達成如解賠償新台幣四十萬元（事實上告訴人亦賠償一百二十萬元，詳本院卷第
    十三頁），有屏東縣霧台鄉調解委員會調解書一紙附卷可參（本院卷第八頁），
    被告並無前科，有台灣高等法院被告全國前案紀錄表一紙附卷可據，及被告犯後
    已自首而接受裁判等一切情狀，從輕量處如主文所示之刑，以示儆懲；惟衡酌被
    告仍未與告訴人乙○○達成和解賠償所受傷害及車損之損失，則被告所處之刑，
    即屬不宜宣告緩刑，附此敘明。
據上論斷，應依刑事訴訟法第二百九十九條第一項前段，刑法第二百七十六條第二項
、第二百八十四條第二項前段、第五十五條、第六十二條前段，罰金罰鍰提高標準條
例第一條前段，判決如主文。
本案經檢察官薛水生到庭執行職務
中      華      民      國      八十九    年    十二    月      十二  日
                                      臺灣屏東地方法院刑事第二庭
                                          法  官  柯盛益
右正本證明與原本無異。
對於本判決如有不服應於收受送達後十日內向本院提出上訴書狀上訴於台灣高等法院
高雄分院並按他造當事人之人數附具繕本。
                                          書記官  張福山
中      華      民      國      八十九    年    十二    月      十二    日
附錄本判決論罪科刑法條全文
刑法第二百七十六條第二項：
從事業務之人，因業務上之過失犯前項之罪者，處五年以下有期徒刑或拘役，得併科
三千元以下罰金。
刑法第二百八十四條第二項：
從事業務之人，因業務上之過失傷害人者，處一年以下有期徒刑、拘役或一千元以下
罰金，致重傷者，處三年以下有期徒刑、拘役或二千元以下罰金。


司法院資訊處製作；財團法人民間司法改革基金會備份。
